臺灣高等法院刑事判決　　　　　　　　　　　　　九十一年度上訴字第一七一六號
　　上　訴　人　臺灣桃園地方法院檢察署檢察官
　　被　　　告　甲○○
　　被　　　告　乙○○
右上訴人因被告偽造文書案件，不服臺灣桃園地方法院九十年度易字第二八０九號，
中華民國九十一年三月二十日第一審判決（起訴案號：臺灣桃園地方法院檢察署九十
年度偵字第一六六００號），提起上訴，本院判決如左：
    主  文
原判決撤銷。
乙○○共同連續行使偽造私文書，足以生損害於公眾及他人，處有期徒刑捌月，附表
三所示偽造之署押、附表四所示變造之護照、附表五所示之外僑居留證，均沒收；又
共同連續行使偽造私文書，足以生損害於公眾及他人，處有期徒刑捌月，附表六所示
偽造之印章、附表七所示偽造之印文、附表八所示之國民身分證、附表九所示護照、
附表十所示之偽造之署押、附表十一所示照片、附表十二、十三所示偽造之署押、印
文，均沒收。應執行有期徒刑壹年貳月，緩刑肆年，附表三所示偽造之署押、附表四
所示變造之護照、附表五所示之外僑居留證、附表六所示偽造之印章、附表七所示偽
造之印文、附表八所示之國民身分證、附表九所示護照、附表十所示之偽造之署押、
附表十一所示照片、附表十二、十三所示偽造之署押、印文，均沒收。
甲○○共同連續行使偽造私文書，足以生損害於公眾及他人，處有期徒刑伍月，如易
科罰金以參佰元折算壹日，附表六之(二)所示偽造之印章、附表七所示偽造之印文、附
表八所示之國民身分證、附表九所示護照、附表十所示之偽造之署押、附表十一所示
照片，均沒收。
    事  實
一、乙○○未曾受有期徒刑以上刑之宣告，其於民國八十年間，在泰國，與一無國籍
    之泰北孤軍後裔普光雲（原審另案審理）註冊結婚，因欲使普光雲得以來台居留
    團聚，該二人乃基於共同變造護照之犯意聯絡，由普光雲提供照片，以泰幣五萬
    元之代價，在泰國委請與渠等亦具犯意聯絡之一姓名年籍不詳之人士，以換貼照
    片之方式變造「ＮＡＷＳＥＩＮＳＥＩＮ」名義之緬甸護照（護照號碼：一○五
    五九五號，ＮＡＷＳＥＩＮＳＥＩＮ之出生年月日為西元一九六九年三月十七日
    ，該變造護照之行為地在泰國，無從適用我國刑法處罰），嗣後普光雲即與乙○
    ○基於行使變造護照、使公務員登載不實之共同概括犯意聯絡，分別於八十二年
    六月十一日、八十三年二月十七日，持前開護照至台北縣警察局，辦理「ＮＡＷ
    ＳＥＩＮＳＥＩＮ」名義之中華民國停留許可證，台北縣警察局因而核發並黏貼
    於前開護照內頁，渠二人並於八十三年六月六日持前開護照，向台北縣警察局申
    請核發「ＮＡＷＳＥＩＮＳＥＩＮ」名義之中華民國外僑居留證，台北縣警察局
    亦因而核發，均足以生損害於ＮＡＷＳＥＩＮＳＥＩＮ本人及警政機關對於外籍
    人士停留我國國境之控管之正確性。普光雲又與乙○○承前同一行使變造護照、
    基於行使使公務員登載不實文書、行使偽造私文書之共同概括犯意聯絡，先後於
    如附表一所示之時間，持前開變造護照，以「ＮＡＷＳＥＩＮＳＥＩＮ」之名義
    經由桃園中正機場入出我國國境時，出示該變造護照，使內政部警政署桃園中正
    機場證照查驗隊人員審核包括我桃園中正機場入出境查驗關員在該護照上曾蓋印
    之入出境章戳及前開由台北縣警察局核發黏貼於該護照內頁之中華民國停留許可
    證，以表示ＮＡＷＳＥＩＮＳＥＩＮ確於各該時間入出我國國境，並於如附表一
    之(二)、(三)、(四)、(九)所示各次入出境之時間，在入出境登記表上偽簽ＮＡＷＳＥＩ
    ＮＳＥＩＮ之署押進而偽造「ＮＡＷＳＥＩＮＳＥＩＮ」名義之入出境登記表，
    再將該等入出境登記表交付予證照查驗人員，均足生損害於ＮＡＷＳＥＩＮＳＥ
    ＩＮ本人及警政機關對於外籍人士入出我國國境之控管之正確性。
二、乙○○於八十六年四月間，獲悉友人甲○○（於九十年六月間，因用藥酒醉駕駛
    ，經台灣台北地方法院判處有期徒刑三月，於同年八月十日確定，並於同年十月
    二日易科罰金執行完畢）之台北市○○區○○路三一五巷五號四樓之戶籍內有一
    原名為「林立芬」之人（該戶籍內雖有該人之登記，然實無其人）其登記之年紀
    與其妻普光雲相近，乙○○為替普光雲取得中華民國國籍，以徹底解決普光雲之
    居留問題，乃與普光雲、甲○○基於行使偽造私文書、行使使公務員登載不實文
    書之共同概括犯意聯絡，先於八十六年六月十六日，推由其中一人持甲○○提供
    之戶口名簿至台北巿內湖區戶政事務所，佯稱欲更改林立芬之姓名為「林盈盈」
    ，並趁機將普光雲之照片一張交由該戶政事務所人員以更換國民身分證，該戶政
    事務所人員誤將普光雲之照片黏貼於八十六年六月廿一日換發之「林盈盈」名義
    之國民身分證，並將林立芬更改姓名之不實事項登載於戶籍登記簿；復推由其中
    一人委請位在不詳地址之信安旅行社（起訴書誤載為萬商旅行社）之不知情之某
    職員，於八十六年十一月廿八日，填寫普通護照申請書，在該申請書上偽造「林
    盈盈」、「ＬＩＮＹＩＮＧＹＩＮＧ」之署押各一枚，並黏貼普光雲之照片一張
    、前開使公務員登載不實之換發之「林盈盈」名義之國民身分證影本，偽造完成
    屬私文書性質之該申請書，交予外交部領事事務局人員，該局人員因而誤將普光
    雲提供之照片黏貼於八十六年十二月一日所核發之「林盈盈」名義之中華民國護
    照（護照號碼Ｍ00000000號）；嗣又推由乙○○、普光雲於八十七年六
    月一日，至台北巿內湖區戶政事務所假稱普光雲之國民身分證遺失，由普光雲在
    補領國民身分證申請書上以事先偽造之「林盈盈」之印章蓋於該申請書上（共偽
    造「林盈盈」之印文二枚），偽造完成屬私文書性質之該申請書後，連同前開使
    外交部領事事務局人員登載不實之「林盈盈」名義之中華民國護照交予該戶政事
    務所人員，該所人員因而將普光雲提供之照片黏貼於同日補發之「林盈盈」名義
    之國民身分證並將「林盈盈」補領國民身分證之不實事項登載於戶籍登記簿，均
    足生損害於林立芬、林盈盈本人及戶政機關對於戶政人口之管理之正確性、外交
    部對我國國民入出境管理之正確性。
三、乙○○與普光雲又基於事實二之同一行使偽造私文書、行使使公務員登載不實文
    書之共同概括犯意聯絡，於如附表二所示之時間，或單獨或共同（詳如附表二所
    示）至各該戶政事務所，在遷入戶籍登記申請書上偽造「林盈盈」之署名、印文
    （詳情見附表二），偽造完成性質上屬私文書之該等申請書後，連同前開於八十
    七年六月一日使公務員登載不實據而補發之「林盈盈」之國民身分證交予戶政人
    員辦理戶籍遷入手續，戶政人員因之在戶籍登記簿上誤將「林盈盈」之戶籍遷入
    之旨登載於戶籍登記簿及前開「林盈盈」之國民身分證背面，再同時通報戶籍遷
    出地之戶政機關，同步辦理戶籍遷出之手續，將遷出之意旨登載於戶籍登記簿，
    均足生損害於林盈盈、戶政機關對於人民戶籍遷徙管理之正確性。
四、嗣乙○○、甲○○於右開犯罪未被發覺前，即於九十年五月八日相偕前往內政部
    警政署刑事警察局國際刑警科自首，而主動接受裁判。警方又於九十年九月卅日
    上午十一時卅分許，普光雲持前開「林盈盈」名義之中華民國護照欲由中正機場
    出境時，將其逮捕。
五、案經內政部警政署航空警察局移送臺灣桃園地方法院檢察署檢察官偵查起訴。
    理  由
一、右開事實，業據被告乙○○、甲○○於原審及本院審理時坦承不諱，核與同案被
    告普光雲於警訊、偵查時之自白相符，並有扣案之變造之「ＮＡＷＳＥＩＮＳＥ
    ＩＮ」名義之緬甸護照一本、八十七年六月一日補發之「林盈盈」名義之中華民
    國國民身分證一紙、「林盈盈」名義之中華民國護照一本、台北縣警察局於八十
    三年六月六月核發之「ＮＡＷＳＥＩＮＳＥＩＮ」名義之中華民國外僑居留證影
    本一紙、普光雲持「林盈盈」名義之中華民國護照之入出境之紀錄一紙在卷可稽
    ，原審亦依職權函請台北巿內湖區、信義區戶政事務所、台中巿西屯區戶政事務
    所，調得被告甲○○、乙○○、普光雲辦理補發「林盈盈」名義之國民身分證、
    「林盈盈」之戶籍遷入、遷出之資料，經台北巿內湖區戶政事務所於九十年十二
    月卅一日以北巿內戶字第０九０六一二二０六００號函提供補領國民身分證申請
    書一張、遷入、遷出戶籍登記申請書四張，台北巿信義區戶政事務所於九十年十
    二月廿六日以北巿信戶字第九０六一四二三三００號函提供遷出戶籍登記申請書
    一張，台中巿西屯區戶政事務所於九十年十二月廿五日以中巿西屯戶字第一０三
    九０號函提供遷入、遷出戶籍登記申請書二張、台中巿西屯區戶政事務所部分人
    口遷徙登記（未攜帶戶口名簿）申請書一張卷附可稽，原審又依職權函請外交部
    領事事務局調得普通護照申請書一紙、函請內政部警政署入出境管理局調得普光
    雲冒用「ＮＡＷＳＥＩＮＳＥＩＮ」名義入出國境之紀錄表一張、函請內政部警
    政署外事組調得普光雲冒用「ＮＡＷＳＥＩＮＳＥＩＮ」名義入出國境所填寫之
    入出境登記表九紙，本件事證明確，被告乙○○、甲○○犯行均堪認定。
二、核被告乙○○如事實欄一之行為，係犯刑法第二百十六條、第二百十二條之行使
    變造特種文書罪（公訴人論罪時誤寫為偽造）、第二百十六條、第二百十條之行
    使偽造私文書罪、第二百十六條、第二百十四條之使公務員登載不實文書罪；被
    告乙○○、甲○○如事實欄二之行為，係犯刑法第二百十六條、第二百十條之行
    使偽造私文書罪、第二百十六條、第二百十四條之行使使公務員登載不實文書罪
    ；被告乙○○如事實欄三之行為，係犯刑法第二百十六條、第二百十條之行使偽
    造私文書罪、第二百十六條、第二百十四條之行使使公務員登載不實文書罪。被
    告乙○○如事實欄一之犯行與被告普光雲間；被告乙○○、甲○○、普光雲相互
    間所犯如事實欄二之犯行；被告乙○○如事實欄三之犯行與被告普光雲相互間；
    各具犯意聯絡，行為分擔，為共同正犯；被告乙○○、甲○○、普光雲利用不知
    情之信安旅行社某職員為渠等偽造普通護照申請書、行使公務員登載不實之「林
    盈盈」之國民身分證、進而使外交部領事事務局人員誤為核發「林盈盈」名義之
    中華民國護照，是屬間接正犯。被告乙○○、甲○○右開偽造印章、偽造印文之
    行為，係偽造私文書之部分行為，不另論罪。偽造私文書、使公務員登載不實文
    書之低度行為，為高度之行使偽造私文書、行使使公務員登載不實文書行為所吸
    收，僅論以行使罪。被告乙○○如事實欄一所犯之行使變造特種文書、行使偽造
    私文書、行使使公務員登載不實文書之多次犯行，各時間緊接，手法相同，所犯
    又係構成要件相同之罪名，顯係基於概括犯意為之，各為連續犯，各應論以一罪
    ，並各依刑法第五十六條之規定加重其刑；被告乙○○如事實欄二、三所犯之行
    使偽造私文書、行使使公務員登載不實文書之多次犯行，各時間緊接，手法相同
    ，所犯又係構成要件相同之罪名，顯係基於概括犯意為之，各為連續犯，各應論
    以一罪，並各依刑法第五十六條之規定加重其刑；被告甲○○如事實欄二所犯之
    行使偽造私文書、行使使公務員登載不實文書之多次犯行，各時間緊接，手法相
    同，所犯又係構成要件相同之罪名，顯係基於概括犯意為之，各為連續犯，各應
    論以一罪，並各依刑法第五十六條之規定加重其刑。被告乙○○如事實欄一所犯
    之行使偽造私文書、行使使公務員登載不實文書之犯行最後一次時點係八十三年
    二月廿五日，而其如事實欄二、三所犯之行使偽造私文書、行使使公務員登載不
    實文書之犯行第一次時點則係八十六年六月十六日、八十六年十一月廿八日，二
    者相隔已有三年餘，時間非屬緊接，係另行起意，故其所犯如事實欄一之行使偽
    造私文書、行使使公務員登載不實文書之犯行應與其所犯如事實欄二、三之行使
    偽造私文書、行使使公務員登載不實文書之犯行，應分論併罰之。被告乙○○所
    犯如事實欄一之行使偽造私文書、行使使公務員登載不實文書、行使變造特種文
    書之犯行間；被告乙○○所犯如事實欄二、三之行使偽造私文書、行使使公務員
    登載不實文書之犯行間；被告甲○○所犯如事實欄二之行使偽造私文書、行使使
    公務員登載不實文書之犯行間；均各互具方法結果之牽連關係，為牽連犯，應依
    刑法第五十五條之規定，各從較重之行使偽造私文書罪處斷（然渠等所為前開各
    犯行中，有於同一次犯之者，既係出之以一行為，則各該同次之各犯行屬想像競
    合犯）。公訴人僅起訴被告乙○○共犯如附表一所示其中七次入出境之行使變造
    特種文書、行使使公務員登載不實之犯行，僅起訴被告乙○○、甲○○於八十七
    年六月一日申請補發「林盈盈」名義之中華民國身分證之使公務員登載不實之犯
    行，然其餘未經起訴之行使變造特種文書、行使使公務員登載不實、行使偽造私
    文書犯行，與已起訴之前開部分或具有高低度吸收之實質上一罪或具有連續犯或
    具有牽連犯裁判上一罪之關係，有如前述，本院自應併予審理。又公訴人在起訴
    書犯罪事實欄二之後段敘述被告普光雲取得「林盈盈」名義之中華民國護照後，
    自八十七年起至九十年九月卅日止連續持用該護照入出國境，其意係指其中所涉
    偽造文書犯行僅普光雲一人犯之，被告乙○○不與焉，雖證據並所犯法條欄三中
    段有敘述被告普光雲與被告乙○○於八十七年間起，多次持用前開護照，為連續
    犯云云，惟被告乙○○係與普光雲互為婚姻，因之如事實欄一、二、三之所為，
    均係渠等為在台同居共營家庭生活所必要之手段，渠等固互具犯意聯絡，然被告
    乙○○既已為被告普光雲取得在台之「林盈盈」之身分後，被告普光雲又以該身
    分入出國境，又無其他證據證明被告乙○○有何參與行為，該等入出國境之行為
    ，核屬被告普光雲個人行為，與被告乙○○（亦與被告甲○○）無涉，檢察官於
    證據並所犯法條欄三中段之文字，應係誤載，併予敘明。被告乙○○、甲○○於
    右開犯罪未被發覺前，即於九十年五月八日相偕前往內政部警政署刑事警察局國
    際刑警科自首，而主動接受裁判，警方始得於九十年九月卅日上午十一時卅分許
    ，普光雲持前開「林盈盈」名義之中華民國護照欲由中正機場出境時，將其逮捕
    ，此有內政部警政署航空警察局移送之卷宗可稽，渠等自屬符合自首要件，應依
    刑法第六十二條前段之規定，減輕其刑，並依先加而後減之原則為之。
三、原審以被告罪證明確予以論罪科刑，固非無見，惟查：(一)被告乙○○就事實欄一
    之犯行僅與被告普光雲間，有犯意聯絡與行為分擔，有如前述，原判決認贅列「
    泰國某姓名不詳之人士」為共同正犯，自有未合。(二)被告乙○○、甲○○為事實
    欄二之行為後，護照條例第二十三條第三項於八十九年五月十七日公布施行，其
    規定為：「將國民身份證交付他人或謊報遺失，以供冒名申請護照者，處五年以
    下有期徒刑、拘役或科或併科新台幣十萬元以下罰金」，而刑法第二百十四條之
    法定刑為三年以下有期徒刑、拘役或五百元以下罰金，茲比較新舊法結果，以被
    告行為時法有利於被告等，依刑法第二條第一項但書規定，自應適用行為時法，
    原審漏未斟酌，亦有未當。(三)公訴人在起訴書犯罪事實欄二之後段敘述被告普光
    雲取得「林盈盈」名義之中華民國護照後，自八十七年起至九十年九月卅日止連
    續持用該護照入出國境，其意係指其中所涉偽造文書犯行僅普光雲一人犯之，被
    告乙○○不與焉，亦如前述，原判決就此部分為假設性之論斷，而認為不另為無
    罪之諭知部分，亦有未合。(四)被告甲○○於九十年六月間，因用藥酒醉駕駛，經
    台灣台北地方法院判處有期徒刑三月，於同年八月十日確定，並於同年十月二日
    易科罰金執行完畢，本院被告全國前案紀錄表記載明確（原審卷第五頁、本院卷
    第三十三頁），原判決認為被告甲○○未曾受有期徒刑以上刑之宣告而諭知緩刑
    ，亦有未洽。檢察官上訴意旨係以：原判決漏未論及護照條例第二十三條第三項
    之罪，且該條項之罪為刑法第二百十六條、第二百十四條之特別法，應優先適用
    等情，指摘原判決不當，請求將原判決撤銷改判云云，惟查：被告乙○○、甲○
    ○前開行為之犯罪時間為八十六年十一月二十八日至同年十二月一日，而護照條
    例第二十三條第三項係於八十九年五月十七日公布施行，有如前述，換言之，被
    告乙○○、甲○○行為後，護照條例第二十三條第三項始公布施行，應無適用前
    開條例之問題，檢察官之上訴為無理由，惟原判決既有可議之處，自應由本院將
    原判決撤銷改判。爰審酌被告乙○○偽造文書之犯行次數甚多，危害社會公益甚
    重，被告甲○○偽造文書之犯行則僅如事實欄二之所述，渠二人為本件犯行之動
    機係為使被告乙○○之髮妻得以來台共營家庭生活，渠等之犯罪手段等一切情狀
    ，各量處如主文第二項、第三項所示之刑，被告乙○○部分，並依刑法第五十一
    條第五款之規定，定其應執行之刑。被告甲○○行為後，刑法第四十一條於九十
    年一月十日經修正公布，並於同年月十二日生效，易科罰金之適用範圍擴大為最
    重本刑五年以下有期徒刑之罪，並明定併合處罰之數罪，如各罪均得易科罰金者
    ，其應執行之刑逾六月時，亦得適用之，比較新舊法之結果，以裁判時即修正後
    之刑法第四十一條第一項前段對其較為有利，爰依刑法第二條第一項前段規定適
    用裁判時之法律，就其所宣告之刑，諭知易科罰金之折算標準。被告乙○○未曾
    受有期徒刑以上刑之宣告，此有本院被告全國前案紀錄表在卷可稽，其因一時失
    慮，致罹刑典，經此次罪刑宣告之教訓，當知所警惕，信無再犯之虞，本院認對
    其所宣告之刑以暫不執行為適當，爰併予宣告緩刑四年，以啟自新。
四、附表三所示偽造之署押、附表六所示偽造之印章、附表七所示偽造之印文、附表
    十所示偽造之署押、附表十二、十三所示偽造之署押、印文，均應依刑法第二百
    十九條之規定，在被告乙○○部分宣告沒收，其中附表六之(二)、附表七、附表十
    部分併在被告甲○○部分宣告沒收；附表四所示變造之護照、附表十一所示之照
片，均係被告普光雲所有，前者係供被告乙○○、普光雲共同犯罪所用之物，後
    者係供被告乙○○、普光雲、甲○○共同犯罪所用之物，均依刑法第三十八條第
    一項第二款之規定，在被告乙○○部分宣告沒收，後者並在被告甲○○部分宣告
    沒收；包含於附表四所示變造護照內所黏貼之由台北縣警察局於八十二年六月十
    一日及八十三年二月十七日所核發之「ＮＡＷＳＥＩＮＳＥＩＮ」名義之中華民
    國停留許可證各壹紙、附表五所示之外僑居留證、附表八所示之國民身分證、附
    表九所示護照，均為普光雲所有，且係被告乙○○、普光雲共同犯罪所得，均依
    刑法第三十八條第一項第三款之規定，在被告乙○○部分宣告沒收，附表八所示
    之國民身分證、附表九所示護照，則係被告乙○○、普光雲、甲○○共同犯罪所
    得，併在對被告甲○○部分宣告沒收。
據上論斷，應依刑事訴訟法第三百六十九條第一項前段、第三百六十四條、第二百九
十九條第一項前段，刑法第二條第一項、第二十八條、第五十六條、第二百十六條、
第二百十條、第二百十二條、第二百十四條、第五十五條、第六十二條前段、第五十
一條第五款、第四十一條第一項、第七十四條第一款、第三十八條第一項第二款、第
三款、第二百十九條，罰金罰鍰提高標準條例第一條前段、第二條，判決如主文。
本案經檢察官吳慎志到庭執行職務。
中      華      民      國    九十一    年      八      月      九      日
                              臺灣高等法院刑事第二十四庭
                                  審判長法  官  陳  貽  男
                                        法  官  王  炳  梁
                                        法  官  李  世  貴
右正本證明與原本無異。
如不服本判決應於收受送達後十日內向本院提出上訴書狀，其未敘述上訴之理由者並
得於提起上訴後十日內向本院補提理由書（均須按他造當事人之人數附繕本）。
                                        書記官  魏  汝  萍
中      華      民      國    九十一    年      八      月      九      日
附表一：
  (一)八十年八月廿五日入境
  (二)八十一年三月一日出境
  (三)八十一年四月十九日入境
  (四)八十一年十月十八日出境
  (五)八十一年十二月四日入境
  (六)八十二年四月卅日出境
  (七)八十二年六月十四日入境
  (八)八十二年十二月十四日出境
  (九)八十三年二月廿五日入境
附表二：
  (一)八十八年一月八日，乙○○、普光雲共同向台中巿西屯區戶政事務所辦理遷入（
    由台北市○○區○○路三一五巷五號四樓遷出至台中巿西屯區○○路○段一七二
    巷二號十三樓之七），普光雲以林盈盈名義填寫不實之台中巿西屯區戶政事務所
    部分人口遷徙登記（未攜帶戶口名簿）申請書上，並在其上偽造「林盈盈」之署
    押一枚。
  (二)八十八年五月十日，乙○○、普光雲共同向台北巿內湖區戶政事務所辦理遷入（
    由台中巿西屯區○○路○段一七二巷二號十三樓之七遷出至台北巿內湖區○○路
    一三三號四樓），該次之遷入戶籍登記申請書係由乙○○簽名、用印，普光雲則
    以事先偽造之「林盈盈」之印章，在其上偽造「林盈盈」之印文一枚（該印文顯
    與事實二（三）在補領國民身分證申請書上所偽造之「林盈盈」之印文不同，故
    本案偽造之「林盈盈」之印章顯有二枚）。
  (三)八十九年八月廿四日，乙○○、普光雲共同向台北巿信義區戶政事務所辦理遷入
    （由台北巿內湖區○○路一三三號四樓遷出至台北巿信義區○○路二八九巷三弄
    十五號），該次之遷入戶籍登記申請書係由乙○○填寫蓋印。
  (四)九十年四月九日，乙○○（該時普光雲不在國內）向台北巿內湖區戶政事務所辦
    理遷入（台北巿信義區○○路二八九巷三弄十五號遷出至台北巿內湖區○○路一
    三三號五樓），乙○○並於遷入戶籍登記申請書上蓋印。
附表三：
 於附表一(二)、(三)、(四)、(九)所示入出境登記表上偽簽「ＮＡＷＳＥＩＮＳＥＩＮ」之署
 押。
附表四：
  變造之「ＮＡＷＳＥＩＮＳＥＩＮ」名義之緬甸護照壹本（包含該本護照內所黏貼
  之由台北縣警察局於八十二年六月十一日及八十三年二月十七日所核發之「ＮＡＷ
  ＳＥＩＮＳＥＩＮ」名義之中華民國停留許可證各壹紙）。
附表五：
  台北縣警察局於八十三年六月六日核發之「ＮＡＷＳＥＩＮＳＥＩＮ」名義之中華
  民國外僑居留證壹紙。
附表六：
  (一)偽造「林盈盈」之印章壹枚（用於八十八年五月十日在遷入戶籍登記申請書蓋印
    ）
  (二)偽造「林盈盈」之印章壹枚（用於八十七年六月一日在補領國民身分證申請書上
    蓋印）
附表七：
  八十七年六月一日之補領國民身分證申請書上偽造之「林盈盈」之印文貳枚。
附表八：
  於八十六年六月廿一日換發、八十七年六月一日補發之「林盈盈」名義之中華民國
  國民身分證各壹枚。
附表九：
  「林盈盈」名義之中華民國護照壹本。
附表十：
  在普通護照申請書上所偽造之「林盈盈」、「ＬＩＮＹＩＮＧＹＩＮＧ」之署押各
  壹枚。
附表十一：
  在普通護照申請書上所黏貼之普光雲之照片壹幀。
附表十二：
  (一)在附表二之(一)所示偽造「林盈盈」之署押一枚。
  (二)在附表二之(二)所示偽造「林盈盈」之印文一枚（該印文顯與事實二所示八十七年
    六月一日，在補領國民身分證申請書上所偽造之「林盈盈」之印文不同，故本案
    偽造之「林盈盈」之印章顯有二枚）。
附表十三：
  在台中巿西屯區戶政事務所部分人口遷徙登記（未攜帶戶口名簿）申請書上所偽造
  之「林盈盈」之署押壹枚。
附論罪科刑依據之法條：
刑法第二百十六條
  行使第二百十條至第二百十五條之文書者，依偽造、變造文書或登載不實事項或使
  登載不實事項之規定處斷。
刑法第二百十條
  偽造、變造私文書，足以生損害於公眾或他人者，處五年以下有期徒刑。
刑法第二百十二條
  偽造、變造護照、旅券、免許證、特許證及關於品行、能力、服務或其他相類之證
  書、介紹書，足以生損害於公眾或他人者，處一年以下有期徒刑，拘役或三百元以
  下罰金。
刑法第二百十四條
  明知為不實之事項，而使公務員登載於職務上所掌之公文書，足以生損害於公眾或
  他人者，處三年以下有期徒刑、拘役或五百元以下罰金。
